【裁判字號】    95,訴,623
【裁判日期】    950524
【裁判案由】    槍砲彈藥刀械管制
【裁判全文】
臺灣板橋地方法院刑事判決               95年度訴字第623號
公  訴  人  臺灣板橋地方法院檢察署檢察官
被      告  甲○○
                      樓加蓋.
指定辯護人  本院公設辯護人  乙○○
上列被告因槍砲彈藥刀械管制條例案件，經檢察官提起公訴（九
十四年度偵字第一八七三一號），本院判決如下：
    主  文
甲○○連績未經許可持有可發射子彈具有殺傷力之改造手槍，處
有期徒刑參年拾月，併科罰金新臺幣拾萬元，罰金如易服勞役以
新臺幣玖佰元即銀元佰元折算壹日。扣案具有殺傷力之仿ＷＡ
ＬＴＨＥＲ廠ＰＰＫ／Ｓ型之改造手槍壹枝（ＢＢＫ華山牌、八
釐米、含彈匣一個，槍枝管制編號0000000000號）、
仿ＢＥＲＥＴＴＡ廠之改造手槍壹枝（九釐米、含彈匣一個、槍
枝管制編號0000000000號）、制式子彈顆貳顆（九釐
米）、土造子彈肆顆（八釐米）均沒收。
    事  實
一、甲○○明知可發射金屬或子彈具有殺傷力之手槍及可供槍砲
    使用之子彈，均係槍砲彈藥刀械管制條例所列管之槍砲彈藥
    ，非經主管機關許可，不得持有，竟仍基於持有槍砲彈藥之
    概括犯意，先於民國九十四年二月間某日，在臺北縣板橋市
    介壽公園，收受由真實姓名年籍不詳、綽號阿明之成年男子
    所交付可發射適用子彈具有殺傷力之仿ＷＡＬＴＨＥＲ廠Ｐ
    ＰＫ／Ｓ型半自動手槍製造之槍枝換裝土造金屬槍管而成之
    改造手槍一枝（ＢＢＫ華山牌八釐米，含彈匣一個，槍枝管
    制編號0000000000號）及八釐米土造子彈七顆（
    交付八顆，其中一顆無殺傷力），用以抵償欠款，而未經許
    可持有之；復於同年十月二十六日許，在介壽公園內，再次
    收受由綽號阿明所交付可發射適用子彈具有殺傷力之仿ＢＥ
    ＲＥＴＴＡ廠半自動手槍製造之槍枝換裝土造金屬槍管改造
    而成之改造手槍一枝（九釐米，含彈匣一個，槍枝管制編號
    0000000000號）及九釐米制式子彈二顆（均有殺
    傷力）而未經許可持有之，並將之置放於不知情之胞弟郭鴻
    業（另為不起訴處分）所有、車牌號碼三八七二─ＥＢ號自
    用小客車內。嗣甲○○之友人黃國維於九十四年十月十九日
    凌晨二時許，至臺北縣板橋市○○○街四十八巷二十之四號
    甲○○住處聊天時，甲○○取出前開ＢＢＫ華山牌改造手槍
    把玩，不慎擦槍走火射傷黃國維（過失傷害部分未據告訴）
    ，送醫治療後經醫院通報，為警於同月三十日凌晨二時許持
    搜索票前往臺北縣板橋市○○○街四十八巷二十號五樓及加
    蓋之頂樓甲○○住所搜索，扣得ＢＢＫ華山牌改造手槍一把
    及八釐米土造子彈六顆，並於同日凌晨二時三十五分許，經
    甲○○帶同警方前往停放於臺北縣板橋市○○○街一二五巷
    停車場之三八七二─ＥＢ號自用小客車內搜索，扣得仿ＢＥ
    ＲＥＴＴＡ廠之改造手槍一枝及九釐米制式子彈二顆。
二、案經臺北縣政府警察局板橋分局報告臺灣板橋地方法院檢察
    署檢察官偵查起訴。
    理  由
一、前揭犯罪事實，業據被告甲○○分別於警詢、偵查及本院審
    理時坦承不諱，且前開槍、彈經送請內政部警政署刑事警察
    局以性能檢驗法、試射法鑑驗結果，認(一)送鑑改造手槍（Ｂ
    ＢＫ華山牌）八釐米一枝（槍枝管制編號00000000
    00號），認係由仿ＷＡＬＴＨＥＲ廠ＰＰＫ／Ｓ型半自動
    手槍製造之槍枝換裝土造金屬槍管而成之改造手槍，雖欠缺
    復進簧及扳機簧，惟認仍可以單動方式供擊發適用子彈使用
    ，認具有殺傷力。(二)另改造手槍一枝（九釐米，槍枝管制編
    號0000000000號），認係由仿ＢＥＲＥＴＴＡ廠
    半自動手槍製造之槍枝換裝土造金屬槍管改造而成之改造手
    槍，機械性能良好，可擊發適用子彈使用，認具殺傷力。
    (三)又送鑑子彈八顆，其中(1)六顆認均係直徑八ｍｍ金屬彈頭
    之土造子彈，採樣二顆試射，一顆可擊發，認具殺傷力；餘
    一顆，無法擊發，認不具殺傷力；(2)二顆，認均係口徑九ｍ
    ｍ之制式子彈，認均具殺傷力。有內政部警政署刑事警察局
    九十四年十一月二十九日刑鑑字第０九四０一六五六九四號
    槍彈鑑定書及所附照片在卷可憑，復有改造手槍二枝、子彈
    八顆扣案足資佐證，足徵被告未經許可，持有具殺傷力之改
    造槍彈之自白與事實相符。事證明確，被告犯行堪以認定。
二、核被告所為，係犯槍砲彈藥刀械管制條例第八條第四項未經
    許可持有其他可發射金屬或子彈具有殺傷力之改造手槍罪及
    同法第十二條第四項未經許可持有子彈罪嫌。被告二次持有
    槍彈之行為，時間緊接，所犯罪名相同，顯係出於概括之犯
    意為之，為連續犯，爰依刑法第五十六條之規定以一罪論，
    並加重其刑。被告持有手槍及子彈之犯行，均係以一行為觸
    犯上開二罪名，為想像競合犯，依刑法第五十五條前段規定
    ，從一重之未經許可持有其他可發射金屬或子彈具有殺傷力
    之改造手槍罪論處。爰審酌被告無視法律之禁止，於此社會
    治安日益惡化之際，猶持有具殺傷力之改造手槍，危害社會
    治安甚鉅，暨斟酌其犯罪動機、目的、手段、素行及犯罪後
    坦承犯行，態度良好等一切情狀，量處如主文所示之刑，並
    就罰金部分諭知易服勞役之折算標準，以示懲儆。
三、扣案具有殺傷力之仿ＷＡＬＴＨＥＲ廠ＰＰＫ／Ｓ型之改造
    手槍一枝（ＢＢＫ華山牌、八釐米、含彈匣一個，槍枝管制
    編號0000000000號）、仿ＢＥＲＥＴＴＡ廠之改
    造手槍一枝（九釐米、含彈匣一個、槍枝管制編號0000
    000000號）、制式子彈顆二顆（九釐米）、土造子彈
    四顆（八釐米），屬違禁物，應依刑法第三十八條第一項第
    一款規定，宣告沒收。另扣案之二顆土造子彈，其中一顆經
    內政部警政署刑事警察局鑑驗結果，認不具殺傷力，有前引
    之該局槍彈鑑定書在卷可稽，另試射子彈一顆業經內政部警
    政署刑事警察局鑑驗時實際試射擊發，已不具殺傷力而失子
    彈效用，均非屬違禁物，不予諭知沒收，附此敘明。
據上論斷，應依刑事訴訟法第二百九十九條第一項前段、槍砲彈
藥刀械管制條例第八條第四項、第十二條第四項、刑法第十一條
前段、第五十六條、第五十五條、第四十二條第二項、第三十八
條第一項第一款、罰金罰鍰提高標準條例第二條、現行法規所定
貨幣單位折算新台幣條例第二條，判決如主文。
本案經檢察官陳銘祥到庭執行職務。
中    華    民    國    95    年    5     月    24    日
                  刑事第八庭審判長法  官  潘翠雪
                                  法  官  王士珮
                                  法  官  楊明佳
上列正本證明與原本無異。
如不服本判決，應於送達後十日內向本院提出上訴狀
                                  書記官  江文彬
中    華    民    國    95    年    5     月    24    日
附錄本案論罪科刑法條全文：
槍砲彈藥刀械管制條例第8條
未經許可，製造、販賣或運輸鋼筆槍、瓦斯槍、麻醉槍、獵槍、
空氣槍或第4 條第1 項第1 款所定其他可發射金屬或子彈具有殺
傷力之各式槍砲者，處無期徒刑或5 年以上有期徒刑，併科新臺
幣1 千萬元以下罰金。
未經許可，轉讓、出租或出借前項所列槍枝者，處5 年以上有期
徒刑，併科新臺幣1 千萬元以下罰金。
意圖供自己或他人犯罪之用，而犯前二項之罪者，處無期徒刑或
7 年以上有期徒刑，併科新臺幣1 千萬元以下罰金。
未經許可，持有、寄藏或意圖販賣而陳列第1 項所列槍枝者，處
3 年以上10年以下有期徒刑，併科新臺幣700 萬元以下罰金。
第 1 項至第 3 項之未遂犯罰之。


司法院資訊處製作；財團法人民間司法改革基金會備份。
